臺灣高等法院高雄分院刑事判決
上　訴　人　臺灣高雄地方法院檢察署檢察官
被　　　告　乙○○
上列上訴人因被告竊盜案件，不服臺灣高雄地方法院94年度易字
第2 號中華民國94年1 月17日第一審判決（起訴案號：臺灣高雄
地方法院檢察署93年度偵字第23950 號），提起上訴，本院判決
如下：
    主  文
原判決撤銷。
乙○○竊盜，累犯，處有期徒刑肆月，如易科罰金，以佰元折
算壹日。
    事  實
一、乙○○曾於民國91年間因犯搶奪罪，經原審法院以91年度訴
    字第2940號判處有期徒刑1 年6 月確定，於93年8 月6 日執
    行完畢，猶不知悔悟。乃因缺錢花用，於93年11月26日上午
    11 時45 分許，在高雄縣鳳山市○○○路與南進一街口處，
    見甲○○停好車牌號碼YFC-133 號機車後，徒步朝五福菜市
    場方向前進，未隨身攜帶管領其所有放置在該機車腳踏板上
    方置物籃內之皮夾，乙○○意圖為自己不法之所有，趁甲○
    ○管領力疏懈，下手竊取甲○○上開皮夾1 只（內有新台幣
    500 元、甲○○國民
    往南進一街口方向逃逸，甲○○見狀自後追呼躡，隨即於同
    日11 時50 分許，為行經該處之路人張贏升與據報前來之員
    警當場逮捕，並起出乙○○得手後丟棄在地上之皮夾1 只。
二、案經甲○○訴由高雄市政府警察局鳳山分局移送臺灣高雄地
    方法院檢察署檢察官偵查起訴。
    理  由
一、訊據被告乙○○直承上揭竊盜事實不諱，於警詢、檢察官偵
    查及原審法院審理時亦同此供承無異，核與告訴人甲○○於
    警詢時之指訴及偵查中證述之情節、證人張贏升於警詢及偵
    查中證述之情節，均大致相符，並有贓物認領保管收據一紙
    、現場及贓物等照片共7 幀附卷可稽。按被告之自白，非出
    於強暴、脅迫、利誘、詐欺、疲勞訊問、違法羈押或其他不
    當方法，且與事實相符者，得為證據，刑事訴訟法第156 第
    1 項定有明文。被告迭於警詢、檢察官偵查中、原審及本院
    審理中之自白，均係出於自由意志，自得採為本件判決之基
    礎。次按被告以外之人（包括證人、鑑定人、告訴人、被害
    人及共同被告等）於審判外之陳述雖不符刑事訴訟法第159
    條之1 至之4 等四條之規定，而經當事人於審判程序同意作
    為證據，法院審酌該言詞陳述或書面陳述作成時之情況，認
    為適當者，亦得為證據；當事人、代理人或辯護人於法院調
    查證據時，知有刑事訴訟法第159 條第1 項不得為證據之情
    形，而未於言詞辯論終結前聲明異議者，視為有前項之同意
    ，刑事訴訟法第159 條之5 定有明文。本件證人甲○○、張
    贏升於警詢及偵查中證述，其性質雖屬傳聞證據，惟其未再
    於法院審理中為陳述，且查無符合同法第159 條之1 至之4
    等前四條之情形，其等所為之上開警詢及偵查筆錄內容，業
    經當事人於本院審判程序明示同意作為證據，本院審酌上開
    筆錄作成時，較無人情施壓或干擾，亦無不當取供之情形，
    認為以之作為本案之證據亦屬適當，是其於警詢及偵查中之
    證言自具有證據能力。復按刑事訴訟法第159 條之4 規定「
    除前三條之情形外，下列文書亦得為證據：一除顯有不可信
    之情況外，公務員職務上製作之紀錄文書、證明文書。二除
    顯有不可信之情況外，從事業務之人於業務上或通常業務過
    程所須製作之紀錄文書、證明文書。三除前二款之情形外，
    其他於可信之特別情況下所製作之文書。」，本件贓物認領
    保管收據、照片核屬其他於可信之特別情況下所製作之文書
    ，應具有證據能力。經核被告自白與其他證據合致，均堪採
    信，被告且係犯罪後，即被發覺而追呼躡查獲之現行犯，被
    告犯行明確，堪予認定。
二、核被告乙○○意圖為自己不法之所有，趁甲○○管領力疏懈
    ，攫取甲○○所有置諸機車腳踏板上方置物籃內之皮夾1 只
    ，係犯刑法第320 條第1 項竊盜罪。被告於91年間因犯搶奪
    罪，經原審法院以91年度訴字第2940號判處有期徒刑1 年6
    月確定，於93年8 月6 日執行完畢，有臺灣高雄地方法院檢
    察署刑案資料查註紀錄表及臺灣高等法院被告全國前案紀錄
    表附卷可稽，其於5 年內再犯本件有期徒刑以上之罪，為累
    犯，應依刑法第47條規定加重其刑。
三、原審為科刑之判決，固非無見，惟被告係累犯，年青力壯竟
    於大白天，在市場旁停車處，趁所有人管領力疏懈而行竊，
    當場經被害人追呼躡而查獲，情節非輕，量處有期徒刑3 月
    ，殊屬輕縱，檢察官上訴意旨，執此指摘原判決不當，非無
    理由，應由本院撤銷改判，爰審酌被告係累犯及上揭意旨，
    並念其犯後坦承犯行之態度良好，所竊得之財物，已歸還被
    害人，實害減輕等一切情狀，量處如主文所示之刑，並依法
    諭知如易科罰金以300 元折算一日之折算標準，以示懲儆
　　（公訴人具體求處有期徒刑1 年，顯屬過重，附此敘明）。
據上論斷，應依刑事訴訟法第369 條第1 項前段、第364 條、第
299 條第1 項前段，刑法第320 條第1 項、第47條、第41條第1
項前段、罰金罰鍰提高標準條例第1 條前段、第2 條，判決如主
文。
本案經檢察官邱榮藏到庭執行職務。
中　　華　　民　　國　　94　　年　　4 　　月　　26　　日
                  刑事第二庭    審判長法  官  林正雄
                                      法  官  黃壽燕
                                      法  官  陳啟造
以上正本證明與原本無異。
本判決不得上訴。
　　　　　　　　　　　　　　　　　　　書記官  黃琳群
中　　華　　民　　國　　94　　年　　4 　　月　　26　　日
附錄本案論罪科刑法條：
中華民國刑法第320 條第1 項:
意圖為自己或第三人不法之所有，而竊取他人之動產者，為竊盜
罪，處5 年以下有期徒刑、拘役或500 元以下罰金。
